---
title             : "The title"
shorttitle        : "Title"

author: 
  - name          : "Meritxell Feliu Ribas"
    affiliation   : "1"
    corresponding : yes    # Define only one corresponding author
    address       : "Postal address"
    email         : "mfeliuribas@spanport.rutgers.edu"

affiliation:
  - id            : "1"
    institution   : "Rutgers University"

author_note: >
  Complete departmental affiliations for each author (note the indentation, if you start a new paragraph).

  Enter author note here.

abstract: >
  Enter abstract here (note the indentation, if you start a new paragraph).
  
keywords          : "keywords"
wordcount         : "X"

bibliography      : ["r-references.bib"]

figsintext        : yes
figurelist        : no
tablelist         : no
footnotelist      : no
lineno            : no

class             : "man"
output            : papaja::apa6_word
---

# Load libraries
```{r, load-libraries, echo=TRUE}
library("papaja")
r_refs("r-references.bib")
library("tidyverse")
library("ds4ling")
library(here)
library(gvlma)
```

```{r analysis-preferences}
# Seed for random number generation
set.seed(42)
knitr::opts_chunk$set(cache.extra = knitr::rand_seed)
```


# Load data
```{r, load-data, echo=TRUE}
attitude_raw <- read.csv(here("data_raw","attitude_data.csv"))
```


# Visualize data
```{r, visualize-data, echo=TRUE}
head(attitude_raw)
glimpse(attitude_raw)
summary(attitude_raw)
```


# Tidy data
```{r, tidy-data, echo=TRUE}
attitude_tidy <- attitude_raw %>%
  separate(
    col = id,
    into = c("id", "group", "gender"),
    sep = "_"
  ) %>%
  write_csv(here("data_tidy", "attitude_tidy.csv"))
```


# Create variables
```{r, create-warmth-competence-columns}
attitude_final <- attitude_tidy %>%
  rowwise() %>% 
  mutate(warmth_total = mean(c(warmth_friendly, warmth_likeable, warmth_helpful))) %>%
  mutate(competence_total = mean(c(competence_intelligent, competence_successful, competence_ambitious))) %>%
  relocate(warmth_total, .after = competence_ambitious) %>%
  relocate(competence_total, .after = warmth_total) %>%
  write_csv(here("data_tidy", "attitude_final.csv"))

str(attitude_final)

```


# Descriptive Stats
```{r, descriptive-statistics-prof, echo=TRUE}
attitude_final %>%
  group_by(group) %>% 
  summarize(
    mean_proficiency = mean(proficiency),
    median_proficiency = median(proficiency),
    sd_proficiency = sd(proficiency),
    min_proficiency = min(proficiency),
    max_proficiency = max(proficiency),
    ) %>%
  knitr::kable(
    caption = "Descriptive Stats for Proficiency by Group.",
    col.names = c("Group", "Mean", "Median", "Sd", "Min", "Max")
  )
```

```{r, descriptive-statistics-edu-prof, echo=TRUE}
attitude_final %>%
  group_by(group, edu) %>% 
  summarize(
    mean_proficiency = mean(proficiency),
    median_proficiency = median(proficiency),
    sd_proficiency = sd(proficiency),
    min_proficiency = min(proficiency),
    max_proficiency = max(proficiency),
    ) %>%
  knitr::kable(
    caption = "Descriptive Stats for Proficiency by Group and Education.",
    col.names = c("Group", "Education", "Mean", "Median", "Sd", "Min", "Max")
  )
```

```{r, descriptive-statistics-warmth, echo=TRUE}
attitude_final %>%
  group_by(group) %>% 
  summarize(
    mean_warmth_total = mean(warmth_total),
    median_warmth_total = median(warmth_total),
    sd_warmth_total = sd(warmth_total),
    min_warmth_total = min(warmth_total),
    max_warmth_total = max(warmth_total),
    ) %>%
  knitr::kable(
    caption = "Descriptive Stats for Warmth by Group.",
    col.names = c("Group", "Mean", "Median", "Sd", "Min", "Max")
  )
```

```{r, descriptive-statistics-edu-warmth, echo=TRUE}
attitude_final %>%
  group_by(group, edu) %>% 
  summarize(
    mean_warmth_total = mean(warmth_total),
    median_warmth_total = median(warmth_total),
    sd_warmth_total = sd(warmth_total),
    min_warmth_total = min(warmth_total),
    max_warmth_total = max(warmth_total),
    ) %>%
  knitr::kable(
    caption = "Descriptive Stats for Warmth by Group and Education.",
    col.names = c("Group", "Education", "Mean", "Median", "Sd", "Min", "Max")
  )
```

```{r, descriptive-statistics-competence, echo=TRUE}
attitude_final %>%
  group_by(group) %>% 
  summarize(
    mean_competence_total = mean(competence_total),
    median_competence_total = median(competence_total),
    sd_competence_total = sd(competence_total),
    min_competence_total = min(competence_total),
    max_competence_total = max(competence_total),
    ) %>%
  knitr::kable(
    caption = "Descriptive Stats for Competence by Group.",
    col.names = c("Group", "Mean", "Median", "Sd", "Min", "Max")
  )
```

```{r, descriptive-statistics-edu-competence, echo=TRUE}
attitude_final %>%
  group_by(group, edu) %>% 
  summarize(
    mean_competence_total = mean(competence_total),
    median_competence_total = median(competence_total),
    sd_competence_total = sd(competence_total),
    min_competence_total = min(competence_total),
    max_competence_total = max(competence_total),
    ) %>%
  knitr::kable(
    caption = "Descriptive Stats for Competence by Group and Education.",
    col.names = c("Group", "Education", "Mean", "Median", "Sd", "Min", "Max")
  )
```


# Plots
```{r, plot-1, echo=TRUE}
attitude_final %>% 
 ggplot() + 
  aes(x = group, y = warmth_total) + 
  geom_boxplot() +
  labs(x = "Group", y = "Warmth",
       title = "Warmth by Group")
```
# No hay diferencias entre grupos en cuanto a la percepción del castellano en
# términos de warmth.

```{r, plot-2, echo=TRUE}
attitude_final %>% 
 ggplot() + 
  aes(x = group, y = competence_total) + 
  geom_boxplot() +
  labs(x = "Group", y = "Competence",
       title = "Competence by Group")
```
# Hay diferencias entre grupos en cuanto a la percepción del castellano en
# términos de competence. Los monolingües valoran más positivamente esta 
# variedad que los hablantes de herencia en cuanto a inteligencia, éxito y 
# ambición.

```{r, plot-3, echo=TRUE}
attitude_final %>% 
 ggplot() + 
  aes(x = group, y = warmth_total) + 
  facet_grid(. ~ edu) +
  geom_boxplot() +
  labs(x = "Education", y = "Warmth",
       title = "Warmth by Education and Group")
```

```{r, plot-3-prueba, echo=TRUE}
attitude_final %>% 
 ggplot() + 
  aes(x = group, y = warmth_total) + 
  facet_grid(. ~ edu) +
  geom_point() +
  labs(x = "Education", y = "Warmth",
       title = "Warmth by Education and Group")
```
# El descriptive stats ya nos aporta esta info, pero el plot es más visual.
# No hay diferencias entre grupos en cuanto a la percepción del castellano
# en términos de warmth. Sin embargo, vemos que hay bastante variabilidad de
# opiniones en los participantes que han hecho una carrera en comparación con
# los que solo han estudiado en el instituto. 

```{r, plot-4, echo=TRUE}
attitude_final %>% 
 ggplot() + 
  aes(x = proficiency, y = warmth_total, color = group) + 
  geom_point() +
  geom_smooth() +
  labs(x = "Proficiency", y = "Warmth",
       title = "Warmth by Proficiency and Group")
```
# Otra vez, la tendencia entre grupos es parecida, aunque aquí vemos que los
# monolingües tienen, en general, más proficiencia en español. No obstante, los
# puntos de datos están muy dispersos y no siguen la línea, por lo que podríamos
# pensar (es probable) que no hay una correlación entre proficiency y percepción # en términos de warmth. Esto se deberá 
# analizar en el modelo. 

```{r, plot-5, echo=TRUE}
attitude_final %>% 
 ggplot() + 
  aes(x = group, y = competence_total) + 
  facet_grid(. ~ edu) +
  geom_boxplot() +
  labs(x = "Education", y = "Competence",
       title = "Competence by Education and Group")
```
# Los monolingües valoran más positivamente el castellano en términos de 
# competence comparado con los hablantes de herencia, por lo que hay una 
# diferencia entre grupos. El modelo nos va a decir si esta diferencia es 
# significativa o no. Asimismo, y como ha pasado con warmth pero en niveles 
# opuestos, vemos que hay bastante variabilidad de opiniones en los 
# participantes que solo han estudiado en el instituto comparado con los que 
# han hecho un máster o un doctorado, que tienen opiniones más parecidas. 

```{r, plot-6, echo=TRUE}
attitude_final %>% 
 ggplot() + 
  aes(x = proficiency, y = competence_total, color = group) + 
  geom_point() +
  geom_smooth() +
  labs(x = "Proficiency", y = "Competence",
       title = "Competence by Proficiency and Group")
```
# Parece que hay una tendencia opuesta entre grupos. En los monolingües, cuanto
# más proficiencia en español, se valora más positivamente la propia variedad 
# en términos de competence (correlación positiva). En el caso de los hablantes
# de herencia, esta tendencia es contraria (correlación negativa). Es posible 
# que proficiency no tenga ningún efecto sobre competence. Esto se tiene que 
# mirar en nuestro modelo. 

```{r, plot-7, echo=TRUE}
attitude_final %>% 
 ggplot() + 
  aes(x = edu, y = competence_total) + 
  geom_boxplot() +
  labs(x = "Education", y = "Competence",
       title = "Competence by Education")
```
# Parece que hay diferencias en la valoración de la propia variedad en términos 
# de competence en función del nivel educativo.

```{r, plot-8, echo=TRUE}
attitude_final %>% 
 ggplot() + 
  aes(x = proficiency, y = competence_total) + 
  geom_point() +
  geom_smooth() +
  labs(x = "Proficiency", y = "Competence",
       title = "Competence by Proficiency")
```
# Parece que, cuanta más proficiencia, hay cierta tendencia a valorar más
# positivamente a la propia variedad en términos de competence. 

```{r, plot-9, echo=TRUE}
attitude_final %>% 
 ggplot() + 
  aes(x = edu, y = warmth_total) + 
  geom_boxplot() +
  labs(x = "Education", y = "Warmth",
       title = "Warmth by Education")
```
# Parece que hay diferencias en la valoración de la propia variedad en términos 
# de warmth en función del nivel educativo, pero es menor que en competence.

```{r, plot-10, echo=TRUE}
attitude_final %>% 
 ggplot() + 
  aes(x = proficiency, y = warmth_total) + 
  geom_point() +
  geom_smooth() +
  labs(x = "Proficiency", y = "Warmth",
       title = "Warmth by Proficiency")
```
# Parece que proficiency no afecta a cómo se valora la propia variedad en 
# términos de warmth. 



# ¿Qué hemos observado hasta ahora?
# 1. Parece que no hay diferencias entre grupos en cuanto a la percepción del 
# castellano en términos de warmth, pero sí de competence. El modelo nos va a 
# decir si esta diferencia de percepción del castellano en términos de 
# competence es significativa.
# 2. Es posible que proficiency no afecte a la percepción del castellano, pero 
# se debe mirar en el modelo.
# 3. Puede ser que el nivel educativo afecte a la percepción del castellano. 
# Asimismo, hay bastante variabilidad individual entre niveles educativos. Esto
# se debe mirar en el modelo.
# 4. El modelo nos dirá si la pertenencia de grupo, la proficiencia en español 
# y el nivel educativo tienen algún impacto en la percepción del castellano en 
# términos de warmth y competence.




# Analysis

# Models (warmth)
```{r, models-warmth}
model_w0 <- lm(warmth_total ~ 1, data = attitude_final)
model_w1 <- lm(warmth_total ~ group, data = attitude_final)
model_w2 <- lm(warmth_total ~ group + proficiency, data = attitude_final)
model_w3 <- lm(warmth_total ~ group + proficiency + edu, data = attitude_final)
```

# Main effects testing (warmth)
```{r, nmc-warmth}
anova(model_w0, model_w1, model_w2, model_w3)
```

```{r, nmc-warmth-interaction}
model_w4 <- lm(warmth_total ~ group + proficiency + group:proficiency, data = attitude_final)

anova(model_w0, model_w1, model_w2, model_w4)
```

# Summary and assumptions of the best model (warmth)
```{r, sum-assump-warmth}
summary(model_w2)
diagnosis(model_w2)

summary(model_w3)
```


# Models (competence)
```{r, models-competence}
model_c0 <- lm(competence_total ~ 1, data = attitude_final)
model_c1 <- lm(competence_total ~ group, data = attitude_final)
model_c2 <- lm(competence_total ~ group + proficiency, data = attitude_final)
model_c3 <- lm(competence_total ~ group + proficiency + edu, data = attitude_final)
```

# Main effects testing (competence)
```{r, nmc-competence}
anova(model_c0, model_c1, model_c2, model_c3)
```

# Summary and assumptions of the best model (competence)
```{r, sum-assump-competence}
summary(model_c1)
diagnosis(model_c1)
```




# Methods
We report how we determined our sample size, all data exclusions (if any), all manipulations, and all measures in the study. <!-- 21-word solution (Simmons, Nelson & Simonsohn, 2012; retrieved from http://ssrn.com/abstract=2160588) -->

## Participants

## Material

## Procedure

## Data analysis
We used `r cite_r("r-references.bib")` for all our analyses.


# Results

# Discussion


\newpage

# References

::: {#refs custom-style="Bibliography"}
:::
